臺灣臺中地方法院民事裁定　九十一年度小上字第三七號
　　上　訴　人　甲○○
　　被　上訴人　中國國際商業銀行股份有限公司
　　法定代理人　李庸三
右當事人間請求返還信用卡消費款事件，上訴人對中華民國九十一年三月七日本院臺
中簡易庭九十年度中小字第五二號第一審小額民事判決，提起上訴，本院裁定如左：
    主      文
上訴駁回。
第二審訴訟費用新臺幣捌佰拾壹元由上訴人負擔。
    理      由
一、按對於小額程序之第一審裁判之上訴或抗告，非以其違背法令為理由，不得為之
    ；又上訴狀內應記載上訴理由，表明(一)原判決所違背之法令及其具體內容。(二)依
    訴訟資料可認為原判決有違背法令之具體事實。民事訴訟法第四百三十六條之二
    十四第二項、第四百三十六條之二十五分別定有明文。又所謂判決有違背法令，
    乃指判決不適用法規或適用不當，亦為同法第四百六十八條所明定，此亦為小額
    事件之上訴程序所準用（民事訴訟法第四百三十六條之三十二第二項參照）。而
    以判決有不適用法規或適用不當為上訴理由時，其上訴狀或理由書應有具體之指
    摘，並揭示該法規之條項或內容，若係成文法以外之法則，應揭示該法則之旨趣
    ，倘為司法院解釋或最高法院之判例，則應揭示該判解之字號或其內容，如依民
    事訴訟法第四百六十九條所列第一款至第五款理由提起上訴時（第六款未準用，
    參照民事訴訟法第四百三十六條之三十二第二項規定），其上訴狀或理由書應揭
    示合於該條款之事實，上訴理由狀如未依此項方法表明者，即難認為已對原判決
    之違背法令有具體之揭示，其上訴自難認為合法，最高法院著有七十一年台上字
    第三一四號判例可資參照。次按上訴狀內未表明上訴理由者，上訴人應於提起上
    訴二十日內提出理由書於原審法院，未提出者，毋庸命其補正；上訴不合程式或
    已逾期間或法律上不應淮許者，第二審法院應以裁定駁回之；民事訴訟法第四百
    七十一條第一項、第四百四十四條第一項前段，亦有明文。且此於小額事件之上
    訴程序亦準用之，參照民事訴訟法第四百三十六條之三十二第二項之規定自明。
二、本件上訴人上訴意旨略以：
  (一)原審認定原告提出之聯合信用卡處理中心查詢單，其上有使用期限一欄，而顯現
    「0308」字樣，係被告持用新卡所為交易，未顯現者，依原告之推論，應係使用
    舊卡，故使用期限遭覆蓋等語，但查：
  1.信用卡之刷卡預借現金，其信用卡應為完整，始能完成交易領得現金。
  2.被上訴人被盜刷之信用卡，使用期限遭覆蓋，無法顯示，竟然還能領錢，顯見其
    台中分行自動櫃員機即有缺失，應由櫃員機銀行負責。
  3.請勘驗上訴人持有之安泰聯名卡，使用期限完整無缺，故如使用此一聯名卡，其
    使用期限一欄亦能顯現「0108」字樣，故被上訴人所提之聯合信用卡處理中心查
    詢單既無此字樣，顯然預借現金之卡，並非上訴人持有之卡，而且根據聯合信用
    卡處理中心告知，以信用卡借款，使用期限一定會顯示出來，被上訴人竟指稱：
    使用期限遭覆蓋，復未能舉證如何將使用期限覆蓋，還能領錢，故其所言顯係無
    稽之談。
  (二)被上訴人在原審供稱，預借現金卡之密碼，曾測試多次，且信用卡與一般金融卡
    不同，即使用密碼錯誤三字以上，亦無卡片被收回之虞，則被上訴人亦有下列缺
    失：
  1.密碼按錯誤，無論多少次，卡片都不被收回，則與未設置密碼無誤，其設計本身
    即有缺失，故原審認為偽造信用卡之科技尚未突破預借現今密碼部分，即有可議
    。
  2.果真是如原審所認定為善盡保管信用卡及密碼而由他人取得，則又何必經多次測
    試密碼才成功借得現金。
  (三)上訴人獲悉信用卡盜刷後，立即向台中市警察局第一分局報案，有報案三聯單可
    稽，上訴人如未被盜刷，何以為此區區四萬餘元以甘冒刑法謊報罪責之刑責，且
    如上訴人故意規避付款責任，則大可刷爆後，二十四小時內申報信用卡掛失，即
    可免責。
  (四)上訴人家有恆產，信用一向良好，且未曾犯過罪，且尚有花旗銀行信用金卡，如
    欲刷卡預借現金不還，則何以不全部刷爆？由此亦可證明本件係被製作不完整之
    偽卡（缺使用期限欄）盜刷，至密碼極可能因多次測試成功，故被上訴人本身就
    預借現金流程自有失誤，不得歸責於上訴人。
  (五)本件金額雖不多，但卻事關上訴人之信用，因一旦本件預借現金不還案成立，上
    訴人其他銀行信用卡都將遭停卡，將來銀行都拒絕往來，無法辦理貸款，形同信
    用破產。
三、查本件上訴人雖提出如前述上訴意旨所載事由，而主張原審判決違誤云云，然核
    其內容僅係就原審判決之事實認定、證據取捨加以指摘，並未具體指出原判決違
    背任何法規條項之具體內容，則揆諸前揭規定，上訴人之上訴即難認為合法，應
    予駁回。
四、據上論結，本件上訴為不合法，依民事訴訟法第四百三十六條之三十二第一、二
    項、第四百四十四條第一項、第四百七十一條第一項、第九十五條、第七十八條
    、第四百三十六條之十九第一項，裁定如主文。
中　　　華　　　民　　　國　　九十一　　年　　　五　　　月　　　十　　　日
                                    臺灣臺中地方法院民事第三庭
~B審判長法官　張瑞蘭
~B法　　　官　李悌愷
~B法　　　官　許石慶
右為正本係照原本作成
不得抗告。
中　　　華　　　民　　　國　　九十一　　年　　　五　　　月　　　十五　　日
~B法院書記官
